臺灣臺北地方法院民事判決　　　　　　　　　　　　　九十三年度訴字第一七九號
　　原　　　告　壬○○
　　　　　　　　辛○○
　　　　　　　　己　○
　　　　　　　　丑○○
　　被　　　告　丙○○
　　訴訟代理人　丁○○
右當事人間損害賠償事件，本院於民國九十三年八月十一日言詞辯論終結，判決如左
：
    主  文
被告應給付原告壬○○新台幣參萬元、給付原告己○新台幣參萬壹仟壹佰肆拾元、給
付原告辛○○新台幣壹仟壹佰肆拾元、給付原告丑○○新台幣貳拾貳萬陸仟貳佰貳拾
伍元，及均自民國九十二年十月二十八日起至清償日止，按年息百分之五計算之利息
。
原告壬○○、己○、丑○○其餘之訴及假執行之聲請均駁回。
訴訟費用由原告壬○○、己○、丑○○各負擔十分之一；餘由被告負擔。
本判決第一項得假執行。
    事實及理由
一、原告聲明：(1)被告應給付原告壬○○新台幣（下同）九萬二千元、給付原告己○
    九萬六千一百四十元、給付原告辛○○一千一百四十元、給付原告丑○○七十萬
    元，及均自起訴狀繕本送達之翌日起至清償日止，按年息百分之五計算之利息。
    (2)願供擔保請准宣告假執行。並陳述：被告酒後駕車衝撞原告等人，造成原告身
      體健康受有傷害，其請求之金額如次：
  (1)原告壬○○請求醫藥費二千元、精神上損害三萬元、二個月工作損失六萬元，共
    九萬二千元。
  (2)原告己○請求醫藥費一千一百四十元、二個月工作損失二萬五千元、精神上損害
    三萬元，其兄所有之機車全損，價值四萬元，共九萬六千一百四十元。
  (3)原告辛○○請求醫藥費用一千一百四十元。
  (4)原告丑○○請求醫藥費用二十萬元、無法工作損失一十萬元、長期追蹤治療費二
    十萬元、精神上損失二十萬元，共七十萬元。
二、被告聲明：原告之訴駁回。並陳述：
    被告願意賠償，只是希望原告請求金額不要太高，否則無法負擔。
三、程序方面：
    原告壬○○、辛○○、己○均經合法通知無正當理由，未於最後言詞辯論期日到
    場，爰依被告之聲請，由其一造辯論而為判決，合先敘明。
四、原告主張被告應負侵權行為責任等情，經查被告於八十九年十二月十日凌晨二時
    三十分許，酒後駕駛車牌號碼ＭＥ－八六一八號自用小客車，在台北縣新店市○○路與新烏路口，因倒車不慎撞及原告庚○○所有停放在路旁之車牌號碼ＡＶＭ
    －三七一號重型機車，致該機車之照後鏡斷裂，原告庚○○之友人戊○○、丑○○及原告子○○見狀，即與被告及其友人陳金桃發生口角爭執。嗣原告庚○○騎
    乘車牌號碼ＡＶＭ－三七一號重型機車附載原告子○○、壬○○；乙○○騎乘車
    牌號碼ＷＴＨ－六九三號重型機車附載辛○○；甲○○騎乘車牌號碼ＥＥＳ－六
    一八號輕型機車附載張緯倫；己○騎乘車牌號碼ＤＵＮ－四三七號輕型機車附載
    癸○○；丑○○騎乘車牌號碼ＱＨＤ－五五○號輕型機車，沿台北縣新烏路由新
    店往烏來方向離去，被告因上開車輛碰撞而起衝突之事，對原告庚○○等人心生
    不滿，竟基於傷害人之概括犯意，以其所駕駛之前述自用小客車尾隨庚○○等人
    ，行駛至台北縣新店市○○路○．七公里處，連續自後方衝撞庚○○等人所騎乘
    之機車（原告子○○、癸○○、庚○○、乙○○均已結，原告甲○○、戊○○另
    結），造成原告壬○○右膝挫傷、原告辛○○受有下腰挫傷、原告己○受有左腿
    及下腰挫傷、原告丑○○因顱骨底骨折合併有氣腦症且嗅覺喪失之重傷等情，嗣
    經台灣台北地方法院檢察署提起公訴，由經本院九十一年度交訴字第三六號刑事
    判決判處被告服用酒類，不能安全駕駛動力交通工具而駕駛，處有期徒刑二月；
    又傷害人之身體因而致重傷，處有期徒刑三年；又駕駛動力交通工具肇事，致人
    受傷而逃逸，處有期徒刑七月；又因過失傷害人，處有期徒刑三月；又駕駛動力
    交通工具肇事，致人受傷而逃逸，處有期徒刑七月。應執行有期徒刑四年等情，
    業據其提出本院前揭刑事判決為證，復有台北縣政府警察局新店分局九十三年二
    月二十日店警刑字第○九三○○○四三七六號函附警訊筆錄等資料可參（見本院
    卷第四五頁至一二九頁），堪信原告之主張為真實，故原告請求被告應負侵權行
    為之損害賠償責任，於法有據。
五、按故意或過失，不法侵害他人之權利者，負損害賠償責任；不法侵害他人身體、
    健康、名譽、自由、信用、隱私、貞操，或不法侵害其他人格法益而情節重大者
    ，被害人雖非財產上之損害，亦得請求賠償相當之金額；民法第一百八十四條第
    一項前段、第一百九十五條第一項分別定有明文。本件被告就損害之發生有故意
    ，已如前述，而原告所受之損害與被告之傷害行為間復有相當之因果關係，原告
    依侵權行為損害賠償請求權，請求被告賠償其所受損害，揆諸前揭規定，核無不
    合。茲就原告所得請求之金額，分述如左：
  (1)醫療費用部分：經本院向財團法人天主教耕莘醫院查詢，扣除全民健康保險給付
    之醫藥費後，就自付額之部分原告己○支出一千一百四十元（見本院卷第三一頁
    ）、原告辛○○支出一千一百四十元（見本院卷第三四頁）、原告丑○○支出九
    千五百五十八元（見本院卷第三八頁至第四二頁），應予准許，原告丑○○超過
    此部分之金額，不應准許；至於原告壬○○之部分，則未見支出醫藥費用之單據
    證明，其請求二千元不應准許。另原告丑○○請求長期追蹤治療所需之醫藥費二
    十萬元，惟此部分並無任何之資料證明其需要長期治療及所需之金額，故此部分
    費用亦不應准許。
  (2)無法工作損失之部分：經查原告壬○○右膝挫傷、原告己○受有左腿及下腰挫傷
    ，有診斷證明書附卷可參（見本院卷第一一一頁、第一○九頁），屬於輕傷之程
    度，並無法證明達無法工作，故原告壬○○請求無法工作損失六萬元、原告己○
    請求無法工作損失二萬五千元，均不應准許。本件原告丑○○因為頭部外傷曾於
    八十九年十二月十日起至八十九年十二月十九日止住院治療（共十日，見本院卷
    第四二頁），以月薪五萬元計算（見本院卷第一五九頁），十日工作損失為一萬
    六千六百六十七元，此部分金額應予准許，其逾此部分請求不應准許。
  (3)精神上損害賠償之部分：本院審酌肇事路段係屬於郊區道路，甚為危險，被告係
    因為與原告等人發生擦撞事故後，發生口角，竟心生不滿，酒後駕車尾隨原告等
    人騎乘之機車，且故意駕車擦撞原告等人，此種行為甚為危險，造成原告身體受
    傷及心理恐懼等一切情狀，而認為原告壬○○、己○所請求之精神上損害賠償，
    每人以三萬元為適當，此部分請求應予准許。另原告丑○○受有顱骨底骨折合併
    有氣腦症且嗅覺喪失，受傷情節較為嚴重，且嗅覺喪失對其日常生活造成不便利
    ，無法有嗅覺正常之生活樂趣，故其請求精神上損害賠償二十萬元，應屬合理，
    亦應准許。
  (4)機車損失之部分：原告己○請求機車全損四萬元，惟據其陳述該機車為其兄長所
    有，原告己○並非所有權人，其請求四萬元損害賠償，並無理由，不應准許。
  (5)小結：原告壬○○得請求三萬元（精神上損害賠償）；原告己○得請求三萬一千
    一百四十元（醫藥費一千一百四十元、精神上損害賠償三萬元）；原告辛○○得
    請求一千一百四十元（醫藥費）；原告丑○○得請求二十二萬六千二百二十五元
    （醫藥費九千五百五十八元、無法工作損失一萬六千六百六十七元、精神上損害
    賠償二十萬元）。
六、綜上所述，本件原告依侵權行為損害賠償請求權，請求被告給付原告壬○○三萬
    元、給付原告己○三萬一千一百四十元、給付原告辛○○一千一百四十元、給付
    原告丑○○二十二萬六千二百二十五元，及均自起訴狀繕本送達翌日起（即九十
    二年十月二十八日）至清償日止，按年息百分之五計算之利息。原告逾此部分之
    請求，均於法無據，應予駁回。
七、本件所命被告之給付金額均未逾新台幣五十萬元，依民事訴訟法第三百八十九條
    第一項第五款之規定，依職權宣告假執行。
八、負擔訴訟費用之依據：民事訴訟法第七十九條。
中　　　華　　　民　　　國　　九十三　　年　　　八　　　月　　三十一　日
                                  民事第一庭  法  官    呂淑玲
正本係照原本作成
如對本判決上訴，須於判決送達後廿日內向本院提出上訴狀
中　　　華　　　民　　　國　　九十三　　年　　　八　　　月　　三十一　　日
                                              書記官    方美雲
